# 请教陈老师，银团授信初始费用的确认的一系列问题

提问人：54746731 时间：2012-03-18 19:36:57
企业向银行取得了一笔银团授信，规定企业在一定的时期内可以在银团授信总额的范围内，任意多次提取贷款。根据补充协议，企业还得向银行支付一笔与银团贷款相关的费用，协议约定分两次支付，在 2012 年 3 月前支付完毕。
在资产负债表日，企业已向银行支付了银团费用两次支付中的一次，并提取了银团授信总额中的一部分作为借款，目前涉及账务处理的个人看法和问题是：
1 ）企业已向银行支付了银团费用两次支付中的一次，那剩余未支付的那一次是否应当在表内确认？ 个人觉得由于满足负债确认的定义，应当在表内确认（一边抵减长期借款初始确认金额（见下 2 ），一边确认其他应付款）
2 ）支付的银团费用是否应计入长期借款的初始确认金额？还是可以确认为长期待摊费用摊销？ 根据《金融工具的确认和计量》准则讲解，以摊余成本计量的金融负债，相关交易费用应当计入初始确认金额，个人觉得应当计入初始确认金额（抵减掉一块借款现金的流入），从而影响到实际利率的计算。
3 ）由于企业在一定的时期内可以在银团授信总额的范围内，任意多次提取贷款。那前期的银团费用如何计入长期借款的初始确认金额？是全部的银团费用（包括已支付和未支付的），都计入第一次提款构成的长期借款初始确认金额吗？ 个人感觉实务中只能将全部的银团费用都计入第一次提款构成的长期借款初始确认金额，因为无法预知企业后期的提款计划，不知道陈老师是否有别的建议？
谢谢陈老师抽空指导。

回答人：chenyiwei
基本赞同你的理解。按约定支付的承诺费是沉没成本，在计算贷款相关阿现金流量时纳入考虑。

回答人：chenyiwei
回复 54746731 的帖子
把此类银团费用确认为实质上的利息，应具备的条件是这些费用在实质上具备利息的特征，即其金额与融资金额、期限、利率等变量挂钩。
你说的这种情况，此类收费更多地是为了维持信贷额度的有效性，而不是为了取得一笔特定的贷款（其金额和支付条件与提款时间、金额无关）。如果不区分未来提款和偿还情况，直接收取固定金额的，则本质上不同于利息，可将其于发生时一次性计入费用处理，或者在授信合约约定的提款有效期内摊销，不计入特定贷款的初始计量金额中。